MARINA RODRIGUEZ HINOSTROSA

(Cel.) +51 956189017

(E-mail) marinarodriguez.rh@gmail.com

Las Gardenias B12 Santa Anita. Lima, Perú

FRONT-END DEVELOPER

Desarrolladora Front-End y profesional en Computación e Informática, la pasión por la tecnología me lleva a estar en constante investigación e implementación, mis habilidades socio-emocionales me sirven para la gestión multidisciplinaria, logrando así poder enfrentar nuevos retos y alcanzar un perfil full-stack.

EXPERIENCIA PROFESIONAL

ESPECIALISTA EN ENCUESTAS

julio 2015- julio-2017

GSS (Global Sales Solutions). Lima, Perú.

- Realizar encuestas de satisfacción por encargo de Ipsos Perú en diferentes áreas, como telecomunicaciones, tiendas por departamento, Instituciones.
- Enviar encuestas electrónicas a corporativos.
- Monitorear que las encuestas cumplan con los estándares de calidad, establecidas por las empresas.

AGENTE DE ATENCION TELEFONICA

diciembre 2011- mayo 2012

Fortel Customer Experience & BPO Lima, Perú.

- Proporcionar a los usuarios información y soporte con relación a los servicios de Telecomunicaciones.
- Resolver problemas de migraciones, planes, Facturaciones, etc.
- Realizar Fidelizaciones a clientes.
- Seguimiento a los reclamos, reportes e incidencias generados por usuarios.

ATENCION AL CLIENTE

abril 2009 - marzo 2011

SEG Distribuidor de golosinas. Lima, Perú.

- Detectar necesidades, asesoramiento y venta de productos y servicios a los clientes que acudan a la tienda.
- Chequear, recepcionar y ubicar la mercancía entrante.
- Participar en inventarios de la tienda.

EDUCACIÓN

LABORATORIA

noviembre 2017 - A la fecha

Front-End Developer. Lima, Perú

INSTITUTO CIMAS

enero 2011 - diciembre 2013

Computación e Informática. Lima, Perú.

INFORMACION ADICIONAL

- Community Developer Fest GDGLima, organizada por la UPC en noviembre del 2017.
- Participe de la primera Hackatón de Igualdad de Género ODS5 2017, Organizada por el Ministerio de la mujer y Poblaciones Vulnerables.